臺灣臺中地方法院民事判決　94年度建字第50號
原　　　告　甲○○○○○○○○.
訴訟代理人　林政德律師
被　　　告　佳浩實業有限公司
法定代理人　楊余
訴訟代理人　呂勝賢律師
被　　　告　乙○○
上當事人間請求給付貨款等事件，本院於民國96年8 月10日言詞
辯論終結，判決如下
    主    文
被告佳浩實業有限公司應給付原告新台幣壹佰貳拾萬陸仟零壹拾
陸元及自民國九十三年十二月八日起至清償日止，按年息百分之
五計算之利息。
被告乙○○應給付原告新台幣壹佰貳拾萬陸仟零壹拾陸元及自民
國九十三年十二月八日起至清償日止，按年息百分之五計算之利
息。
前二項如其中一被告已履行給付，他被告免給付之義務。
被告佳浩實業有限公司應再給付原告新台幣伍拾壹萬伍仟貳佰玖
拾陸元，及自民國九十三年十二月八日起至清償日止，按年息百
分之五計算之利息。
原告其餘之訴駁回。
訴訟費用新臺幣貳萬貳仟參佰捌拾肆元由被告佳浩實業有限公司
、乙○○負擔百分之五十六，被告佳浩實業有限公司另再負擔百
分之二十四，餘由原告負擔。
本判決第一項、第四項於原告以新臺幣伍拾柒肆仟元為被告佳浩
實業有限公司供擔保後，得假執行。但被告佳浩實業有限公司如
於執行標的物拍定、變賣前，以新臺幣壹佰柒拾貳萬壹仟參佰壹
拾貳元為原告預供擔保，得免為假執行。
原告其餘假執行之聲請駁回。
本判決第二項得假執行。但被告乙○○如於執行標的物拍定、變
賣前，以新臺幣壹佰貳拾萬陸仟零壹拾陸元為原告預供擔保，得
免為假執行。
    事實及理由
一、原告起訴主張：伊於民國93年7 月至11月間，為被告佳浩實
    業有限公司（下稱佳浩公司）承攬其欲出售與客戶之木地板
    之代工噴漆，如期完工，並將已完成噴漆之木地板依約運交
    其客戶收受。被告佳浩公司為給付原告93年7 月及8 月之代
    工噴漆費用，於93年8 、9 月間，交付被告乙○○所簽發93
    年11月15日、93年11月30日、93年11月31日，付款人中華商
    業銀行豐原分行，支票號碼0000000 、0000000 、000000 0
    號，票面金額各為新台幣（下同）350,000 元、333,417 元
    、522,599 元之3 張支票（下稱系爭支票）與原告，惟屆期
    提示，均不獲兌現。又被告佳浩公司於93年9 月、10月、11
    月份積欠原告代工噴漆費用分別為365,010 元、339,865 元
    、247,823 元，亦均未給付。上開5 個月份，被告佳浩公司
    共計應給付承攬報酬2,158,704 元。被告乙○○原係為被告
    佳浩公司之法定代理人，被告佳浩公司於93年10月14日變更
    法定代理人為楊余，復被告乙○○與楊余及訴外人楊福
    川、楊素蘭、楊福龍、李麗君訂立協議書 (下稱協議書)，
    約定乙○○個人票號AJO540570 的支票以前的票款由佳浩公
    司概括承受，並於94年1 月15日以前佳浩公司將清算完畢，
    同時被告乙○○需盡力將公司內部庫存物品推銷出去等約定
    ，足見被告乙○○仍獲授權執行公司職務至94年1 月15日（
    協議書第3 點）。再則被告佳浩公司委託原告加工的資料之
    製表日期為93年7 月31日（7 月份）、同年8 月30日 (8 月
    份)、 同年10月1 日 (9 月份)、 同年10月29日 (10月份)
    、同年11 月6日 (11月份)之 「客戶應收帳對帳明細表、塗
    裝完成報表」影本，其中經被告乙○○簽章承認並記載「本
    明細表，已經對帳，係佳浩公司所欠之7 月份、8 月份、9
    月份、10月份之貨款」，且依協議書第5 點可證明被告佳浩
    公司確實有委託原告加工，協議書之附表（即付款帳號應付
    票據資料表）上標示被告佳浩公司欠原告塗裝的3 張支票，
    即為原告所提出之支票。然原告於93年11月20日以大雅郵局
    第386 號存證信函催告被告等給付，被告仍未清償，且93年
    12月1 日起上開3 張支票已全部退票，被告即應負遲延責任
    ，為此，對被告佳浩公司爰依兩造間承攬契約之法律關係及
    對被告乙○○爰依給付票款之法律關係，二者重複部分是不
    真正連帶債務，提起本訴等語。並聲明：(一)被告佳浩公司應
    給付原告2,158, 704元及自民國93年12月8 日起至清償日止
    ，按年利率百分之5 計算之利息。(二)被告乙○○應給付前開
    款項中之1, 206,016元及其利息與原告，此部分給付金額，
    如有一被告已為給付，他被告免給付義務。(三)原告願供擔保
    ，請准予宣告假執行。
二、被告佳浩公司辯稱：
  (一)原告起訴請求承攬報酬，而「稱承攬者，謂當事人約定，一
    方為他方完成一定之工作，他方俟工作完成給付報酬。」民
    法第490 條第1 項定有明文。本院於96年1 月9 日準備程序
    筆錄記載：「法官問：原告塗裝完成後，有何証據証明？」
    、「原告訴代: 如卷內所附『每月塗裝完成報表』，我們是
    拿塗裝完成報表向佳浩公司請款。」，業經被告否認之。蓋
    原告所提出之「每月塗裝完成報表」係原告伯僑噴漆廠所私
    製，未經被告核對簽認，被告否認其真正，原告迄未能舉證
    以實之。且原告所提出之「每月塗裝完成報表」中，例如93
    年10月4 日之塗裝完成報表，上載有「翊峰退重塗」；以及
    其他上載有「原億」塗裝完成表等字樣，顯見僅憑原告片面
    提出之所謂「每月塗裝完成報表」實不足證明確係被告公司
    所委託承攬，亦不足證明原告確已完成工作，是原告請求本
    件承攬報酬實無理由。
  (二)再者，原告伯僑噴漆廠本件民事起訴狀所附之證物93.11.20
    大雅郵局第386 號存證信函第2 頁倒數第4 行最末字以下載
    稱：「公司於93年9 、l0、11月份又委託本公司... 於貴公
    司尚未付清貨款前貴公司委託本公司代為處理噴漆之木地板
    一批約1,011 坪由本公司代為保管於貴公司如期付清欠款後
    再行點交。」云云 (前開存證信函第2 頁第1 行以下及倒數
    第4 行最末字以下，原告確自認擅自扣留被告佳浩公司貨物
    。）。又依原告於起訴狀之事實及理由欄一所主張：「被告
    佳浩實業有限公司自93年7 月至11月間，陸續將其欲出售與
    客戶之木地板，交由原告承攬代工噴漆。原告如期將工作完
    成，該被告並已將完成噴漆之木地板交客戶收受... 」，被
    告佳浩公司乃否認原告所主張承攬關係全部存於佳浩公司與
    原告之間，其中大部分實係由訴外人鼎記木業有限公司（下
    稱鼎記公司）委由原告承攬，惟由原告前揭主張可知，原告
    就完成噴漆之木地板，有先行交付定作人或其指定之人之義
    務，再請領貨款，為此於被告浩佳公司委託原告噴漆，原告
    既拒絕交付已完成噴漆，及返還未完成噴漆之木地板，被告
    並無先行給付貨款之義務。且被告佳浩公司出賣予客戶皇嘉
    / 柏龍，並已通知貨車前往原告伯僑噴漆廠載貨，惟原告伯
    僑噴漆廠無理加以拒絕、阻止，被告佳浩公司三度派車前往
    均無功而返，於93年11月22日以台中民權路郵局第3553號存
    證信函通知請求返還，亦未獲置理。
  (三)又原告依承攬契約請求本件報酬給付，原告應就與被告佳浩
    公司間存有承攬契約，一定工作之內容及已完成，以及約定
    之報酬計算及數額，報酬給付時期及方式等，負舉證責任。
    另一被告乙○○於擔任佳浩公司負責人期間，又擅自創設與
    佳浩公司同類之鼎記有限公司，並擔任鼎記公司負責人，是
    原告所請求之承攬契約關係是否確存在於被告佳浩公司，殊
    非無疑。再者，原告所提之送貨單，假設即令為真正亦僅係
    出貨之憑證，要難為承攬契約存在及得請求報酬之證據; 而
    原告所執有乙○○個人簽發之支票3 紙，有諸多原因可能性
    ，例如或者因借票，或因私人借貸等原因而交付，其原因關
    係非必為給付佳浩公司積欠原告之貨款，果係用為給付貨款
    ，何以不直接以佳浩公司支票交付? 又何以該3 紙支票未有
    任何佳浩公司之簽章背書? 原告主張係被告佳浩公司所交付
    及為支付93年7 月及8 月份之代工噴漆費用云云，要屬原告
    片面主張，被告佳浩公司否認之，自不足採信。
  (四)又原告主張被告佳浩公司於93年9 、lO、11月份積欠其代工
    噴漆費用分別為365,010 元、339,865 元、247,823 元，並
    提出對帳明細表為證。惟該對帳明細表亦係原告自行書列之
    私文書，被告否認其真正。原告伯僑噴漆廠本件民事起訴狀
    所附之證物「伯僑噴漆廠 (一廠UV) 客戶應收帳對帳明細表
    」五紙 (以下簡稱對帳明細表)， 製表日期分別為:93/07/3
    1(7 月份)、93/08/30(8 月份)、93/10/01(9 月份)、93/1
    0/29(10 月份)、93/11/06(11月份)， 其上均無另一被告乙
    ○○之書載及簽名等內容，惟94年11月15日原告庭呈之前揭
    對帳明細表，其中製表日期:93/07/3 1( 7 月份)、93/08/3
    0(8 月份)、93/10/01(9 月份)、93/l0/2 9(1 0月份)之 對
    帳明細表其上即分別記載: 「本明細表已經對帳，係佳浩公
    司所欠7 月份貨款乙○○」、「本明細表已經對帳，係佳浩
    公司所欠8 月份貨款乙○○」、「本明細表已經對帳，係佳
    浩公司所欠9 月份貨款乙○○」「本明細表已經對帳，係佳
    浩公司所欠10月份貨款乙○○」等字樣，顯係被告乙○○於
    本件起訴 (94年9 月10日)以 後始於對帳明細表為前揭字樣
    之記載，惟斯時被告乙○○已非佳浩公司之負責人，佳浩公
    司自93年10月14日起負責人為楊余，乙○○於斯時既非佳
    浩公司之負責人，於佳浩公司亦未任職，並無佳浩公司與原
    告伯僑噴漆廠之任何進出貨等明細資料以資核對，被告乙○
    ○顯係曲從原告伯僑噴漆廠片面提出之資料及主張而簽認，
    顯有不實，而無可採信。
  (五)又原告伯僑噴漆廠本件民事起訴狀所附之證物支票影本3 紙
    共乙大紙，其上記載: 「ps: 以上三張支票係佳浩實業有限
    公司 (93年7 月.8 月)所欠代工噴漆之貨款乙○○2004/112
    5 」等字樣，惟其票號AJ0000000 、AJ0000000 其上之臺灣
    企銀大雅章之提出交換日期均為93.11.30，退票單上所記載
    之退票日期為93.12.08，而乙○○前揭記載: 「ps: 以上三
    張支票係佳浩實業有限公司 (93年7 月.8 月)所欠代工噴漆
    之貨款乙○○2004/1125 」等字樣之日期記載為2004.1125
    ，顯有不實，顯係被告乙○○於前揭3 紙支票退票後，始片
    面配合原告記載宣稱該3 紙支票為佳浩公司之貨款，惟斯時
    被告乙○○已非佳浩公司之負責人，佳浩公司自93年10月14
    日起負責人為楊余，乙○○於斯時既非佳浩公司之負責人
    ，於佳浩公司亦未任職，並無佳浩公司與原告伯僑噴漆廠之
    任何進出貨等明細資料以資核對，則該3 紙支票是否確用為
    支付佳浩公司積欠原告之貨款，要非無疑，無可遽採。
  (六)復乙○○於92年03月11日起登記設立「鼎記木業有限公司」
     (統一編號:00000000） ，又擔任鼎記公司負責人，經被告
    佳浩公司向其他公司所查得部分發票，原告伯僑噴漆廠送貨
    予泰新木業有限公司及應德貿易有限公司 (即東欣公司)之
    貨物，係屬鼎記公司之交易往來，此有發票影本4 紙為憑，
    其他交易亦係鼎記公司與伯僑噴漆廠間之貨款，應與佳浩公
    司無涉。而原告伯僑噴漆廠所提出之送貨單均係佳浩公司，
    而無鼎記公司，乃因乙○○將整本空白之佳浩公司送貨單交
    付予伯僑噴漆廠，由原告伯僑噴漆廠自行填載，原告亦明知
    實為鼎記公司與原告間之交易，卻仍填載於佳浩公司送貨單
    ，自無因此即令佳浩公司負擔給付貨款之責。
  (七)又被告乙○○將其所擔任負責人之鼎記公司之半成品，委託
    伯僑噴漆廠即張朝能代工之貨款，配合原告而稱係佳浩公司
    之噴漆代工款項，欲令佳浩公司替鼎記公司負擔給付貨款，
    乙○○乃全力配合與其配偶朱宇杰有親屬關係之伯僑噴漆廠
    之主張。乙○○為將貨款債務推由佳浩公司承擔，乃稱「那
    些是佳浩公司與原告間的送貨單沒錯，鼎記公司與佳浩公司
    係同一家公司，但這些送貨單確實是佳浩公司請原告公司承
    作沒錯，原告送去的貨物也是佳浩公司使用。」，經被告佳
    浩公司訴訟代理人質疑「被告楊 (按指乙○○)既 然說佳浩
    公司與鼎記是同一公司，那為何所有債務都應由佳浩公司負
    責清償。之前答辯續一狀若是佳浩的公司的債務，為何由鼎
    記開發票給原告，且退票時間也不是乙○○擔任負責人期間
    ，且起訴狀所附証據資料的沒有乙○○簽名，事後提出卻有
    乙○○的簽名，顯然是事後再補簽。」，乙○○乃再推稱其
    僅係名義負責人 (此部分筆錄漏載，惟從下文可知)， 「鼎
    記與佳浩的貨款實際上都是楊素蘭處理」，被告佳浩公司訴
    訟代理人乃再質之「乙○○既然說他不是實際負責人，只是
    名義負責人，那其對帳有何效力可言... 」，被告乙○○為
    附和原告伯僑噴漆廠，卻無法自圓其說，經質問而支吾其詞
    。原告訴訟代理人為幫乙○○解圍，乃稱「原來提出的對帳
    單沒有乙○○的簽名是因為在乙○○擔任佳浩公司法定代理
    人期間就由乙○○對過帳，但是沒有請他簽名，後來提起本
    件訴訟後，因為佳浩公司否認文書真正，我們又去請乙○○
    就系爭証據資料補簽名，而且每月月底乙○○對過帳後，才
    會有下次的承攬關係。」，被告乙○○當庭即刻附和原告訴
    訟代理人之最新說法而稱「事實確實如此」，惟果是，何以
    原告經歷多次庭期審理及書狀，均未有如此主張，為此，被
    告佳浩公司訴訟代理人要求當庭到庭之原告張朝能之太太及
    會計人員等2 人，與被告乙○○為隔離訊問，訊明究係何時
    、何地、何人、如何對帳等詳情訊明，惟原告張朝能之太太
    及會計人員等2 人，與被告乙○○，當庭倉惶失措，不敢進
    行隔離訊問，為此被告佳浩公司訴訟代理人乃要求記明筆錄
    ，由法官裁奪，以上有本院95年5 月9 日準備程序筆錄在卷
    可證，凡此均足證明，佳浩公司無端揹負各種不利負擔，而
    鼎記公司坐享利益，無需負擔任何債務及成本費用，豈有此
    理。
  (八)又原告依93.10.25協議書第 (三)點: 「 民國94年元月15日
    以前佳浩實業有限公司將清算完畢，同時乙○○需將公司內
    的庫存物品推銷出去。」，據而主張乙○○係佳浩公司之代
    理人，而有與原告就本件承攬工作及報酬對帳之權云云。然
    依上揭所載文義甚明，乙○○乃僅負義務將佳浩公司庫存物
    品推銷出去，亦即乙○○僅有依合理價格及利潤，維護佳浩
    公司利益，尋求具有意願購買佳浩公司庫存物品之買主，促
    成其與佳浩公司間買賣交易之義務，此適反足證明佳浩公司
    確無委託授權乙○○為佳浩公司之代理人，乙○○完全無合
    法權源以代理佳浩公司。況查，依前揭協議書內容觀之，更
    未有授權乙○○代理佳浩公司與原告對帳之文義，乙○○有
    何權源代佳浩公司與原告對帳? 而且所謂對帳，必需雙方各
    執有帳務憑證審核查對，始有正確互信而簽認之基礎，惟乙
    ○○乃係完全片面配合原告，全無所謂對帳實質行為及內容
    ，乙○○與原告所謂對帳簽認乙事，完全是虛設形式，旨在
    損害佳浩公司利益，獲取不法私益，佳浩公司卻全無置喙餘
    地，顯然違法背理。再者，乙○○自92年03月11日起設立「
    鼎記木業有限公司」，且為鼎記公司負責人，其個人所簽認
    以及交付原告其個人之3 紙支票等，應係與鼎記公司有關，
    而用以清償鼎記公司積欠之款項，或乙○○私人債務等之用
    ，為此乃非簽發佳浩公司之支票，亦無佳浩公司之背書，顯
    與佳浩公司無關。
  (九)又前揭93.10.25協議書開宗明義第 (一)項 即載明: 「乙○
    ○同意向中華商業銀行簽訂借款約定書後」為前提，經確實
    履行後，始有協議書第 (二)項 以下內容履行之問題，是該
    協議書之協議內容重點係因佳浩公司更換負責人為楊余，
    惟佳浩公司之融資貸款銀行「中華商業銀行」卻只認乙○○
    ，而對佳浩公司緊縮銀根，拒絕續放款予佳浩公司，中華商
    銀要求需由乙○○簽訂借款約定書後始願再撥款，為此佳浩
    公司不得不與乙○○協議，乙○○必須同意至中華商業銀行
    簽訂借款約定書，並使中華商銀續撥貸予佳浩公司取得融資
    為前提，而乙○○則藉此危亂之機，要求佳浩公司需負擔其
    個人之支票債務等條件，逼佳浩公司就範，為此乃有該協議
    書，是該協議書內容自始至終與本件貨款無關，況查，該協
    議書之前提要件第 (一)項 內容並未確實履行，中華商銀並
    未續撥貸予佳浩公司，是亦無履行其他協議內容之問題，並
    此敘明。
  (十)綜上，原告請求被告佳浩公司給付本件承攬報酬，惟原告就
    其主張之承攬關係是否存在、承攬報酬之金額、承攬之工作
    是否已完成並交付等事實，迄未能先舉證為真實，依首揭法
    條規定及判例意旨，已不待被告佳浩公司舉出反證，應即駁
    回原告之請求，為此請求駁回原告之訴，以符法制等語，資
    為抗辯。
  (十一)並聲明：1.原告之訴駁回。2.願供擔保，聲請宣告免為假執
    行。
三、被告乙○○則辯以: 伊原係為被告佳浩公司之法定代理人時
    ，與原告訂立木地板之代工噴漆承攬契約，其所簽發之私人
    支票係伊同意訴外人（即被告乙○○之姐）楊素蘭以其名義
    開立，用以支付被告佳浩公司積欠原告之承攬債務，伊與原
    告間並無承攬契約。伊固有簽發系爭支票予原告，但伊僅負
    給付票款之責任，對於被告佳浩公司積欠原告之承攬報酬，
    並不負連帶給付之責任等語。並聲明：願供擔保請准宣告免
    為假執行。
四、原告主張伊於93年7 月至11月間承攬被告佳浩公司欲出售予
    客戶之木地板之代工噴漆，均如期完工，除93年11月份（共
    完成991.29坪）尚留置732.29坪之木地板未交付外，其餘均
    依被告佳浩公司指示，交付予被告佳浩公司之客戶，惟被告
    佳浩公司僅於93年8 、9 月間，交付被告乙○○所簽發之系
    爭支票予原告，用以支付93年7 月、8 月之加工款，屆期提
    示，均不獲兌，另積欠93年9 月、10月、11月之代工噴漆費
    用分別為365,010 元、339,865 元、247,823 元，亦均未給
    付等情，業據原告提出塗裝完成報表、送貨單、客戶應收帳
    對帳明細表、被告乙○○與被告佳浩公司法定代理人楊余
    等人於93年10月25日簽立之協議書（附付款帳號別應付票據
    資料表）、存證信函、系爭支票及退票理由單影本、臺灣企
    銀代收票據紀錄簿等件為證，惟被告佳浩公司否認積欠原告
    承攬報酬，並以上揭情詞置辯。經查：
  (一)按有限公司之一切事務，由其董事或執行業務股東對外代表
    法人為之（民法第27條第2 項、公司法第8 條、第108 條第
    1 項、第2 項之規定參照）。查被告乙○○原為被告佳浩公
    司代表人，於93年10月14日佳浩公司代表人變更為楊余，
    此有公司變更登記表在卷可按。則被告乙○○於93年10月14
    日前，為被告佳浩公司之代表人，對外代表佳浩公司，關於
    佳浩公司營業上一切事務，均有辦理之權。而被告乙○○於
    93年10月14日前與原告訂約時，已表明代表佳浩公司之意旨
    ，亦據被告乙○○陳稱：「（問：與原告訂立承攬契約時，
    是用何名義訂立？）我是用佳浩公司名義訂立，協議書中所
    有貨款都是佳浩公司的貨款，佳浩公司不想承認系爭債務，
    想推由我個人負責」等語（見本院卷第262 頁）。再者，被
    告乙○○交付佳浩公司之送貨單（下稱系爭送貨單）予原告
    一情，為兩造所不爭，而依原告提出其塗裝完成並交付運送
    時之送貨單觀之，其上均有送貨司機之簽名，足見原告主張
    被告乙○○於93年10月14日前代表被告佳浩公司向原告定作
    木地板之噴漆，且原告完工後亦已送交其指定之客戶一情，
    此部分應堪採信。至被告抗辯原告明知實為鼎記公司與原告
    間之交易，卻仍填載於佳浩公司之送貨單云云，尚乏實據，
    洵非可採。
  (二)又原告主張被告佳浩公司於93年8 、9 月間，交付被告乙○
    ○所簽發之系爭支票予原告，用以支付93年7 月、8 月之加
    工款，屆期提示，均不獲兌現，被告佳浩公司尚積欠此部分
    之加工款共計1,206,016 元（350,000 元＋333,417 元＋52
    2,599 元）乙節，業據其提出系爭支票及退票理由單影本、
    臺灣企銀代收票據紀錄簿節本等件為證，且經被告乙○○自
    認系爭支票係伊同意楊素蘭以伊名義開立，用以支付被告佳
    浩公司積欠原告之93年7 、8 月之承攬債務一情。雖被告佳
    浩公司辯稱系爭支票係被告乙○○為其私人之債務所簽發云
    云，然原告已完成並交付93年7 、8 月之承攬工作，已如前
    述，被告佳浩公司對於原告主張其積欠該93年7 、8 月之承
    攬報酬，復未提出清償之證明，可見被告佳浩公司確實對原
    告負有支付93年7 、8 月承攬報酬之債務，而系爭支票又係
    被告乙○○於擔任被告佳浩公司代表人時所簽發交付予原告
    ，此亦有原告提出之臺灣企銀代收票據紀錄簿節本在卷可稽
    ，參以被告佳浩公司之股東曾於93年10月25日訂立協議書，
    同意系爭支票由被告佳浩公司概括承受，此亦有協議書及其
    附件付款帳號別應付票據資料表1 件附卷足佐，綜上各情，
    足認原告主張被告乙○○簽發系爭支票用以支付被告佳浩公
    司所積欠伊93年7 、8 月份之承攬報酬之事實，堪值採信。
  (三)次按當事人主張之事實，經他造於準備書狀內或言詞辯論時
    或在受命法官、受託法官前自認者，無庸舉證。當事人於自
    認有所附加或限制者，應否視有自認，由法院審酌情形斷定
    之。自認之撤銷，除別有規定外，以自認人能證明與事實不
    符或經他造同意者，始得為之。民事訴訟法第279 條定有明
    文。經查：被告佳浩公司於準備書狀內及準備程序中自認：
    「佳浩公司送交原告噴漆加工之地板，其送貨日、品名及數
    量，合計2890.09 坪，詳證二號。而原告噴漆加工後之地板
    ，送交被告佳浩公司之客戶、品名及數量，詳證三號，合計
    1873.92 坪。現為原告所扣留拒絕交付之品名、數量，詳證
    四號，計1016.17 坪。」（見本院卷第130 頁）、「被告佳
    浩公司93年9 、10、11月份合計加工塗裝費515,296 元」（
    見本院卷第156 頁）、「對本件貨款超過新台幣515,296 元
    部份都否認」（見本院95年9 月26日準備程序筆錄）等語，
    則被告佳浩公司原已自認積欠原告93年9 、10、11月份之承
    攬報酬合計515,296 元一節，被告佳浩公司嗣後又對此爭執
    ，然並未證明其原先之自認與事實不符，且係出於錯鋘，應
    認仍生自認之效力。
  (四)又按工作須交付者，報酬應於工作交付時給付之，民法第50
    5 條第1 項前段亦有明定。本件原告自認93年11月噴漆加工
    後之地板僅交付259 坪予被告佳浩公司之客戶，故超過2 59
    坪之部分既尚未交付，依上開法條規定，原告尚不能向被告
    佳浩公司請求承攬報酬。又原告主張被告佳浩公司積欠伊93
    年9 、10、11月份之加工塗裝費各為365,010 元、339,865
    元、247,823 元，合計952,698 元，然除被告佳浩公司自認
    515,296 元部分外，被告佳浩公司否認兩造間存在承攬契約
    ，而原告所提出之系爭送貨單其中日期為93年10月25日、同
    年11月1 日，其金額各合計為223,675 元、247,823 元部分
    ，已逾被告乙○○代表被告佳浩公司業務上之事務期間，且
    原告自陳於提出本件訴訟後，始請乙○○在上開對帳單上簽
    名等語，惟乙○○並無權在事後代表被告佳浩公司承認此部
    分之債務，準此，原告雖提出前開送貨單、塗裝完成報表、
    客戶應收帳對帳明細表為證，惟均屬原告自行製作之私文書
    ，既經被告佳浩公司否認真正，原告仍應就其承攬被告佳浩
    公司此部分之工作，及此部分工作完成並交付之主張加以舉
    證，原告僅以上開文書為據，難認已盡舉證之責。另原告主
    張乙○○獲佳浩公司授權執行公司職務至94年1 月15日云云
    ，固舉前揭協議書為證，然綜觀該協議書之內容，並未有授
    權乙○○對外以佳浩公司名義與他人訂約之約定，此外，原
    告復未能舉證證明被告佳浩公司有何授權乙○○與伊訂立承
    攬契約之情事，原告此部分主張，洵非有據。從而，原告僅
    得向被告佳浩公司請求93年9 、10、11月份承攬報酬515,29
    6 元。
  (五)綜上所述，原告請求被告佳浩公司給付承攬報酬1,721,312
    元（1,206,016 元【計算式：350,000 元＋333,417 元＋52
    2,599 元＝1,206,016 元】＋515,296 ＝1,721,312 元），
    為有理由，應予准許，逾此範圍之請求，即無理由，應予駁
    回。
五、再按給付無確定期限者，債務人於債權人得請求給付時，經
    其催告而未為給付，自受催告時起，負遲延責任。民法第22
    9 條第2 項定有明文。本件原告請求被告佳浩公司給付之承
    攬報酬，既屬無確定期限之債權，揆諸前開規定，原告自以
    上開93年11月20日存證信函催告被告佳浩公司時起，原得請
    求加給法定遲延利息（被告佳浩公司於93年11月22日另以存
    證信函回覆上開催告函，參見本院卷第228 頁，可證原告上
    開催告函已於93年11月22日前送達），是原告請求被告佳浩
    公司給付1,721,312 元（1,206,016 元＋515,296 元＝1,72
    1,312 元），併請求自93年12月8 日起至清償日止，按週年
    利率百分之5 計算之利息，為有理由，應予准許，逾此範圍
    之請求，即屬無據，應予駁回。
六、又按發票人應照支票文義擔保支票之支付；執票人向支票債
    務人行使追索權時，得請求自為付款提示日起之利息，如無
    約定利率，依年利6 釐計算，票據法第126 條、第133 條分
    別定有明文。原告執有被告乙○○所簽發之系爭支票，經提
    示不獲付款等情，為被告乙○○所自認。從而，原告本於票
    據關係，請求被告給付票款1,206,016 元，及自系爭支票最
    後提示日即93年12月8 日起至清償日止，按年息百分之5 計
    算之利息，為有理由，應予准許。
七、末按不真正連帶債務者，為數債務人客觀上具有同一目的，
    本於各別之發生原因，對債權人各負全部給付義務之債之關
    係，且因債務人中之一人為給付，他債務人對債權人之債務
    亦告消滅。本件被告佳浩公司及被告乙○○本於與原告各別
    發生之承攬契約及票據關係，對原告各負給付1,206,016 元
    及遲延利息之義務，為不真正連帶債務，故如其中一被告已
    履行給付1,206,016 元及遲延利息之義務，他被告即免給付
    1,206,016 元及遲延利息之義務，附此敘明。
八、本判決主文第一項、第四項之請求，原告、被告佳浩公司陳
    明願供擔保，聲請宣告假執行或免為假執行，經核原告勝訴
    部分，合於法律規定，爰分別酌定相當之擔保金額宣告之；
    原告其餘假執行之聲請，因訴之駁回而失所依據，不予准許
    。另本判決主文第二項係命被告乙○○清償票據上之債務，
    應依職權宣告假執行，故原告雖陳明願供擔保聲請假執行，
    即核無必要再命供擔保始得假執行，而被告乙○○陳明願供
    擔保請准宣告免為假執行，並無不合，爰酌定相當擔保金額
    予以宣告。
九、據上論斷，本件原告之訴為一部有理由，一部無理由，依民
    事訴訟法第79條、第85條第1 項、第87條第1 項、第389 條
    第1 項第3 款、第390 條第2 項、第392 條第2 項、第3 項
    ，判決如主文。
中　　華　　民　　國　　96　　年　　8 　　月　　24　　日
                  民事第三庭    審判長  法  官 許秀芬
                  　                    法  官 陳添喜
                                        法  官 郭佳瑛
正本係照原本作成。
如對本判決上訴，須於判決送達後20日內向本院提出上訴狀。
中　　華　　民　　國　　96　　年　　8 　　月　　24　　日
                                        書記官
